【裁判字號】    99,消債更,6
【裁判日期】    990520
【裁判案由】    更生
【裁判全文】
臺灣桃園地方法院民事裁定             99年度消債更字第6號
聲  請  人
即  債務人  甲○○
上列當事人因消費者債務清理事件聲請更生以及保全處分，本院
裁定如下：
    主  文
債務人甲○○自中華民國九十九年五月二十一日下午五時起開始
更生程序。
命司法事務官進行本件更生程序。
其餘聲請駁回。
    理    由
一、按法院開始更生程序之裁定，應載明其年、月、日、時，並
    即時發生效力。次按法院裁定開始更生或清算程序後，得命
    司法事務官，進行更生或清算程序，必要時，得選任律師、
    會計師或其他適當之自然人或法人一人為監督人或管理人。
    消費者債務清理條例第45條第1 項、第16條第1 項分別定有
    明文。
二、本件聲請人即債務人聲請意旨略以：聲請人前以書面向最大
    債權銀行申請協商，惟因銀行所提條件聲請人無法負擔，故
    前置協商不成立。其次，聲請人年近60歲，目前在博新生技
    有限公司工作，月薪約新臺幣（下同）23,000元，惟聲請人
    積欠之債務總共約1,927,521 元，以聲請人目前之薪水扣除
    基本必要生活費後，聲請人實已不能清償債務或有不能清償
    之虞。另聲請人無擔保或無優先權之債務總額未逾1,200 萬
    元，復未經法院裁定開始清算程序或宣告破產，爰聲請更生
    等語。
三、經查，聲請人所主張之上開事實，業據其提出財產及收入狀
    況說明書、債權人清冊、債務人清冊、在職證明書、財政部
    臺灣省北區國稅局財產歸屬資料清單、財政部臺灣省北區國
    稅局96、97年度綜合所得稅各類所得資料清單、聯徵中心資
    料、前置協商不成立通知書、薪資單、租賃契約書、子宮頸
    抹片檢查結果報告通知單、藥袋、戶籍謄本等資料，經核與
    其陳述相符。又查，聲請人現負債總額約為2,659,263 元，
    資產僅有一部民國75年份之汽車（IQ-6872 ），然上開資產
    之價值顯低於其總負債，又雖聲請人自承目前每月約有23,0
    00元之工作收入，然上開收入於扣除必要生活費用後所餘數
    額，衡諸上開債務總數，應有不能清償債務之情事。此外，
    本件又查無聲請人有消費者債務清理條例第6 條第3 項、第
    8 條或第46條各款所定駁回更生聲請之事由存在，則其聲請
    更生，應屬有據，並依首揭規定命司法事務官進行本件更生
    程序，爰裁定如主文。
四、末按，法院就更生或清算之聲請為裁定前，得因利害關係人
    之聲請或依職權，以裁定為保全債務人財產、限制債權人對
    於債務人行使債權，及停止對於債務人財產強制執行程式之
    保全處分，消費者債務清理條例第19條第1 項第1 、2 、3
    款定有明文。另按，法院裁定開始更生程式後，對於債務人
    不得開始或繼續訴訟及強制執行程式，消費者債務清理條例
    第48條第2 項亦有明文。本件聲請人雖聲請保全處分，然揆
    諸前揭條文規定，於裁定准予更生裁定後，對於債務人之訴
    訟及強制執行程式已有明文限制，因此顯無保全必要，故聲
    請人該部分保全處分之請求，應予駁回。
中    華    民    國    99    年    5     月    20    日
                        民事第三庭  法  官  陳筱蓉
上為正本係照原本作成
本件不得抗告
中    華    民    國    99    年    5     月    20    日
                                    書記官  蔡佩媛
備註：關於更生方案之「認可」，本院必實際依聲請人之收入、
      資產狀況詳細評估，必認為公允始予認可，非依債權總額
      打折認定，請慎提更生方案。
備註：依消費者債務清理條例第61條、第65條之規定：若債務人
      提出之更生方案未經債權人會議同意可決、亦未經法院裁
      定認可者，應開始「清算程序」。屆時債務人所有之全部
      財產均將「拍賣變價」分配予債權人；且法院得依利害關
      係人之聲請或依職權限制債務人之生活；債務人公私法上
      之資格或權利將受限，不得從事擔任某些職務或某些特定
      業務之從業人員、不得經營某些特定營業或為某些特定交
      易行為、或會喪失某些特定資格；而若查明債務人有消費
      者債務清理條例第133條、第134條各款所規定之情事（例
      如經查明債務人有因浪費、賭博或其他投機行為，致財產
      顯然減少、負擔過重債務；或普通債權人之分配額低於債
      務人聲請前二年可處分所得扣除自己及依法應受其扶養者
      所必要生活費用之數額），本院將為「不免責」之裁定。

司法院資訊處製作；財團法人民間司法改革基金會備份。
